【裁判字號】    99,審訴,1865
【裁判日期】    991029
【裁判案由】    毒品危害防制條例
【裁判全文】
臺灣桃園地方法院宣示判決筆錄        99年度審訴字第1865號
公  訴  人  臺灣桃園地方法院檢察署檢察官
被      告  甲○○
指定辯護人  本院公設辯護人  彭詩雯
上列被告因毒品危害防制條例案件（起訴案號：99年度毒偵字第
3488號、第3673號），於中華民國99年10月29日下午5 時，在本
院第十四法庭宣示判決，出席職員如下：
          法  官  鍾雅蘭
          書記官  石曉芸
法官起立朗讀判決主文、犯罪事實要旨、附記事項、處罰條文及
告以上訴限制、期間並提出上訴狀之法院，且諭知記載其內容：
一、主  文：
    甲○○施用第二級毒品，處有期徒刑陸月；又施用第一級毒
    品，處有期徒刑玖月，扣案之削尖吸管參支均沒收；又施用
    第二級毒品，處有期徒刑陸月，扣案之削尖吸管參支、吸食
    器壹支均沒收。應執行有期徒刑壹年陸月，扣案之削尖吸管
    參支、吸食器壹支均沒收。
二、犯罪事實要旨：
    甲○○前於民國93年間因施用毒品案件，經本院以93年度毒
    聲字第1250號裁定送觀察、勒戒後，認有繼續施用毒品之傾
    向，再由本院以93年度毒聲字第1364號裁定令入戒治處所施
    以強制戒治，因戒治成效評定為合格，於94年5 月18日停止
    戒治依法釋放，該次施用毒品犯行，並經臺灣桃園地方法院
    檢察署檢察官以94年度戒毒偵字第244 號為不起訴處分確定
    ；復於上揭強制戒治執行完畢釋放後5 年內之95年間，因施
    用毒品案件，經本院以96年度壢簡字第380 號判決判處有期
    徒刑3 月確定（嗣經本院以96年度聲減字第8442號裁定減刑
    為有期徒刑1 月又15日確定）；另於96年間因施用毒品案件
    ，經本院以96年度審簡字第59號判決判處有期徒刑4 月確定
    ；又於96年間因施用毒品案件，經本院以96年度審訴字第91
    8 號判決分別判處有期徒刑6 月、3 月，並定其應執行有期
    徒刑7 月確定；又於96年間因施用毒品案件，經本院以97年
    度審易字第367 號判決判處有期徒刑6 月確定；又於96年間
    因施用毒品案件，經本院以97年度壢簡字第611 號判決判處
    有期徒刑4 月確定；又於97年間因施用毒品案件，經本院以
    97年度訴字第246 號判決分別判處有期徒刑8 月、5 月，並
    定其應執行有期徒刑11月確定；又於97年間因持有毒品案件
    ，經本院以97年度壢簡字第733 號判決判處有期徒刑4 月確
    定；上開後8 罪，再經本院以98年度聲字第3345號裁定定其
    應執行有期徒刑2 年6 月確定後，與上揭經減刑為有期徒刑
    1 月又15日之刑期入監接續執行，於99年2 月11日假釋出監
    併付保護管束，原應於99年7 月10日保護管束期滿，惟於假
    釋期間再犯本件施用毒品各罪，於本件不構成累犯。詎其猶
    不知悔悟，於下列時、地分別為下列犯行：
  (一)基於施用第二級毒品甲基安非他命之犯意，於99年5 月7 日
    晚間8 時55分許為警採尿時往前回溯96小時內之某時，在桃
    園縣境內某處，以吸食器燒烤之方式，施用第二級毒品甲基
    安非他命1 次。嗣於99年5 月7 日，因其為毒品列管人口，
    經警通知到場接受採尿，結果呈安非他命類陽性反應。
  (二)基於施用第一級毒品海洛因及第二級毒品甲基安非他命之犯
    意，於99年7 月6 日上午10時許，在其桃園縣中壢市○○路
    159 號5 樓居處內，分別以抽煙之方式及以吸食器燒烤之方
    式，先後施用第一級毒品海洛因及第二級毒品甲基安非他命
    各1 次。嗣於99年7 月6 日下午4 時30分許在上揭居處為警
    查獲，並扣得其所有供（非專供）本件施用毒品所用之削尖
    吸管3 支、吸食器1 支。
三、附記事項：
    至扣案之第一級毒品海洛因14包含袋（毛重共4.9 公克）、
    第二級毒品甲基安非他命1 包含袋（毛重4.2 公克）及行動
    電話2 支、分裝袋3 包、電子磅秤1 台、OPP 自黏袋1 包、
    葡萄糖1 包等物，訊據被告於警詢及本院審理時，雖辯稱為
    其所有供本件施用毒品所用之物，然上揭扣案物品均為被告
    另涉販賣毒品案件之證物（另由臺灣桃園地方法院檢察署檢
    察官偵查中），為免另案證據之滅失，爰均不予宣告沒收銷
    燬或沒收之諭知，附此敘明。
四、處罰條文：
    毒品危害防制條例第10條第1 項、第2 項，刑法第11條前段
    、第38條第1 項第2 款、第51條第5 款。
五、協商判決除有刑事訴訟法第455 條之4 第1 項第1 款於本訊
    問程序終結前，被告撤銷協商合意或檢察官撤回協商聲請者
    ；第2 款被告協商之意思非出於自由意志者；第4 款被告所
    犯之罪非第455 條之2 第1 項所定得以協商判決者；第6 款
    被告有其他較重之裁判上一罪之犯罪事實者；第7 款法院認
    應諭知免刑或免訴、不受理者情形之一，及違反同條第2 項
    「法院應於協商合意範圍內為判決；法院為協商判決所科之
    刑，以宣告緩刑或2 年以下有期徒刑、拘役或罰金為限」之
    規定者外，不得上訴。
六、如有前項得上訴之情形者，得自收受判決送達後10日內，向
    本院提出上訴書狀，上訴於第二審法院。
中    華    民    國    99    年    10    月    29    日
                        刑事庭  法  官  鍾雅蘭
                                書記官  石曉芸
以上正本證明與原本無異
                                書記官  石曉芸
中    華    民    國    99    年    10    月    29    日
附錄本案論罪科刑依據之法條：
毒品危害防制條例第10條
施用第一級毒品者，處6 月以上 5 年以下有期徒刑。
施用第二級毒品者，處3 年以下有期徒刑。

司法院資訊處製作；財團法人民間司法改革基金會備份。
